最高法院民事裁定　　　　　　　　　　111年度台上字第991號
上　訴　人　王子誠
訴訟代理人　蔡仲威律師
　　　　　　林俊儀律師
　　　　　　馮韋凱律師
參　加　人　楊騏菖
　　　　　　王俊傑
　　　　　　邱昭宜
被 上訴 人　宏燁建設股份有限公司

法定代理人　李錦龍
訴訟代理人　郭睦萱律師
複 代理 人　陳彥蓁律師
上列當事人間請求清償債務事件，上訴人對於中華民國110 年12
月29日臺灣高等法院第二審更審判決（109年度重上更一字第169
號），提起上訴，本院裁定如下：
    主  文
上訴駁回。
第三審訴訟費用由上訴人負擔。參加訴訟費用由參加人負擔。
    理  由
按上訴第三審法院，非以原判決違背法令為理由，不得為之。
  又提起上訴，上訴狀內應記載上訴理由，表明原判決所違背之
  法令及其具體內容，暨依訴訟資料合於該違背法令之具體事實
  ，其依民事訴訟法第469條之1規定提起上訴者，並應具體敘述
  為從事法之續造、確保裁判之一致性或其他所涉及之法律見解
  具有原則上重要性之理由。同法第467 條、第470條第2項定有
  明文。而依同法第468 條規定，判決不適用法規或適用不當者
  ，為違背法令；依同法第469 條規定，判決有該條所列各款情
  形之一者，為當然違背法令。是當事人提起上訴，如以同法第
  469 條所列各款情形為理由時，其上訴狀或理由書應表明該判
  決有合於各該條款規定情形之具體內容，及係依何訴訟資料合
  於該違背法令之具體事實。如依同法第468 條規定，以原判決
  有不適用法規或適用法規不當為理由時，其上訴狀或理由書應
  表明該判決所違背之法令條項，或有關解釋字號，或成文法以
  外之習慣或法理等及其具體內容，暨係依何訴訟資料合於該違
  背法令之具體事實，並具體敘述為從事法之續造、確保裁判之
  一致性或其他所涉及之法律見解具有原則上重要性之理由。上
  訴狀或理由書如未依上述方法表明，或其所表明者與上開法條
  規定不合時，即難認為已合法表明上訴理由，其上訴自非合法
  。
本件上訴人對於原判決提起上訴，雖以該判決違背法令為由，
  惟核其上訴理由狀所載內容，係就原審取捨證據、認定事實及
  解釋契約之職權行使，所論斷：綜合兩造不爭執事項、證人陳
  ○○、彭○○之證述及卷附之委任契約、借款債務承擔契約、
  本票、開發協議書等件，相互以察，被上訴人委任上訴人辦理
  坐落臺北市○○區○○段0小段247、248、249、250、287、28
  8、289、290等8筆土地及其上建物之開發整合業務，雙方於民
  國100年5月17日簽訂委任契約書（下稱系爭契約），約定上訴
  人自簽約之日起於1年6個月內即101 年11月16日完成最小開發
  範圍（即248、287、288、289等4 筆土地）簽約同意開發比例
  達75％，屆期如未完成，即應返還其每月所預支之服務費新臺
  幣（下同）20萬元，計至101年12月12日止共400萬元，及承擔
  訴外人懋環企業有限公司（下稱懋環公司）之349萬107元債務
  。惟期限屆至時，上訴人並未完成上開簽約比例，被上訴人自
  得依系爭契約第3 條第1項、第5項約定，請求上訴人返還預支
  之400 萬元服務費，及清償所承擔懋環公司之349萬107元借款
  債務等情，指摘其為不當，並就原審已論斷或其他贅述而與判
  決結果不生影響者，泛言未論斷或論斷違法，而未表明該判決
  所違背之法令及其具體內容，暨依訴訟資料合於該違背法令之
  具體事實，並具體敘述為從事法之續造、確保裁判之一致性或
  其他所涉及之法律見解具有原則上重要性之理由，難認其已合
  法表明上訴理由。依首揭說明，應認其上訴為不合法。
據上論結，本件上訴為不合法。依民事訴訟法第481條、第444
  條第1項、第95條、第78條、第86條第1項前段，裁定如主文。
中    華    民    國   111    年    4     月     7    日
                      最高法院民事第六庭
                          審判長法官  魏  大  喨  
                                法官  李  寶  堂  
                                法官  林  玉  珮  
                                法官  高  榮  宏  
                                法官  李  文  賢  
本件正本證明與原本無異
                                      書  記  官
中    華    民    國   111    年    4     月    13    日